【裁判字號】    97,易,1081
【裁判日期】    970814
【裁判案由】    詐欺
【裁判全文】
臺灣臺南地方法院刑事判決              97年度易字第1081號
公  訴  人  臺灣臺南地方法院檢察署檢察官
被      告  丙○○
上列被告因詐欺案件，經檢察官提起公訴（97年度偵字第4426號
），被告於本院準備程序中就被訴事實為有罪之陳述，經本院裁
定由受命法官獨任進行簡式審判程序，判決如下：
    主  文
丙○○幫助共同意圖為自己不法之所有，以詐術使人將本人之物
交付，處有期徒刑伍月，如易科罰金，以新臺幣壹仟元折算壹日
。
    事實及理由
一、本件犯罪事實：丙○○明知將金融機構帳戶提供他人使用，
    將可能遭詐騙集團利用作為犯罪工具，猶基於縱有人以其金
    融帳戶實施財產犯罪亦不違背其本意之不確定故意，於民國
    96年12月11日前某日，在臺南市○○路507號之3號F棟6樓之
    2，收受許冠威（另為不起訴處分）申請之中國信託商業銀
    行中華分行帳號0000000000000號、合作金庫東台南分行帳
    號0000000000000000號及陽信商業銀行金華分行帳號000000
    000000號帳戶之存摺、提款卡、密碼與印章，再由其於96年
    12月11日前某日，在不詳地點，以每本新台幣（下同）6千
    元之代價，出售予真實姓名年籍不詳自稱「施閔中」之男子
    。嗣詐欺集團成員輾轉取得上開帳戶等資料後，即意圖為自
    己不法之所有，（一）先於96年12月11日中午12時30分許，
    由1名詐欺集團成員以「臺南縣警察局刑警大隊隊長」之名
    義，撥打電話向戊○○佯稱：因渠個人資料外洩，遭人冒用
    渠名義向玉山銀行開戶，因辦案需要且偵查不公開原則，需
    渠至郵局臨櫃匯款至指定帳戶云云，致戊○○陷於錯誤，依
    該詐欺集團成員之指示，前往嘉義市○○街245號北社郵局
    臨櫃匯款，欲將其存款29萬5千元匯入許冠威上開中國信託
    商業銀行中華分行帳戶內，幸經該郵局人員受理時查覺有異
    ，勸告戊○○此事應為詐騙集團之行騙手法，即時阻止該匯
    款，始未遭詐騙；（二）復於96年12月11日21時32分許，撥
    打電話給乙○○，訛稱其於96年11月30日在東森購物時轉帳
    設定有誤為由，要使用ATM操作查詢帳目，使乙○○不疑有
    他，遂依該成員之指示，於同日以ATM方式匯出20,165元至
    許冠威前開合作金庫東台南分行帳戶內；（三）又於96年12
    月12日下午3時許，由2名詐欺集團成員陸續以「高雄縣政府
    民政局戶政課」及「高雄市警察局張嘉文警員」之名義，撥
    打電話向丁○○佯稱：渠身分證遭不詳人士盜用從事洗錢案
    件之犯罪行為，並經臺南地方法院吳文政主任檢察官傳喚2
    次未到云云，丁○○並收到臺南地方法院行政凍結管收執行
    命令傳真1紙，致丁○○陷於錯誤，依該詐欺集團成員之指
    示，於同日前往燕巢農會，臨櫃陸續將45萬8千元（不含手
    續費30元）匯入同案被告葉嘉雄（另聲請移轉管轄）京城銀
    行玉井分行帳號000000000000號帳戶內及將38萬3千元（不
    含手續費30元）匯入許冠威上開陽信商業銀行金華分行帳戶
    內。嗣戊○○、乙○○、丁○○發覺受騙報警處理，始循線
    查悉上情。
二、上開犯罪事實之證據：
（一）被告於警詢、檢察官偵查中，及本院審理時之自白。
（二）被害人戊○○、乙○○、丁○○之指述。
（三）卷附匯款單據3份、中國信託商業銀行中華分行、合作金
      庫東台南分行，及陽信商業銀行金華分行之客戶基本資料
      、歷史交易明細表各1份。
三、查被告基於幫助他人為詐欺犯行之不確定故意，而為構成要
    件以外之提供帳戶等行為，為幫助犯。核其所為，係犯刑法
    第339條第1項詐欺取財罪之幫助犯，依刑法第30條第2項之
    規定，按正犯之刑減輕之；且詐欺集團成員間有犯意之聯絡
    與行為之分擔，均為共同正犯。又被告一併交付上開銀行存
    摺共3本予真實姓名年籍不詳自稱「施閔中」之人，致幫助
    詐騙集團詐欺戊○○未遂，並得以遂行對乙○○、丁○○之
    詐欺取財犯行，應認係一幫助行為同時觸犯幫助詐欺未遂、
    幫助詐欺既遂等罪名之想像競合犯，應從一重之幫助詐欺取
    財既遂罪處斷。爰審酌被告在巧雋公司擔任繪圖員，月薪約
    4萬元，仍不足花費，竟為滿足自己任意揮霍（見本院卷第
    16頁）之目的，以收受他人帳戶販售換取小利為手段，並致
    令被害人戊○○有損失29萬5千元之虞，以及乙○○、丁○○分別受有財產上之損失達20,165、38萬3千元，所生危害
    非輕等一切情狀，量處如主文所示之刑，併諭知易科罰金之
    折算標準。
據上論斷，應依刑事訴訟法第273條之1第1項、第299條第1項前
段、第310條之2、第454條，刑法30條、第28條、第339條第1項
、第3項、第55條、第41條第1項前段，刑法施行法第1條之1，判
決如主文。
本案經檢察官甲○○到庭執行職務
中    華    民    國    97    年    8     月    14    日
                  刑事第十二庭  法  官  魏玉英
以上正本證明與原本無異。
如不服本判決應於收受本判決後10日內向本院提出上訴書狀，並
應敘述具體理由。如未敘述上訴理由者，應於上訴期間屆滿後20
日內向本院補提理由書狀（均須按他造當事人之人數附繕本）「
切勿逕送上級法院」。
                                書記官  曾盈靜
中    華    民    國    97    年    8     月    14    日
附錄本案論罪科刑法條全文
中華民國刑法第339條
意圖為自己或第三人不法之所有，以詐術使人將本人或第三人之
物交付者，處5年以下有期徒刑、拘役或科或併科1千元以下罰金
。
前二項之未遂犯罰之。
以前項方法得財產上不法之利益或使第三人得之者，亦同。


司法院資訊處製作；財團法人民間司法改革基金會備份。
